【裁判字號】    96,上更(二),111
【裁判日期】    970306
【裁判案由】    瀆職
【裁判全文】
臺灣高等法院花蓮分院刑事判決     96年度上更(二)字第111號
上  訴  人  臺灣臺東地方法院檢察署檢察官
被      告  乙○○
指定辯護人  王丕衍律師
上列上訴人因被告瀆職案件，不服臺灣臺東地方法院90年度訴字
第70號中華民國92年9月19日第一審判決（起訴案號：臺灣臺東
地方法院檢察署89年度偵字第256號），提起上訴，判決後，經
最高法院第2次發回更審，本院判決如下：
    主  文
上訴駁回。
    理  由
一、公訴意旨略以：乙○○係臺灣省地政處第八測量隊土地調查
    員，為依據法令從事公務之人員，於民國（下同）87年11月
    14日，辦理臺東縣綠島鄉○○段第565地號土地重測時，明
    知土地所有權人甲○○當天並未到場指界，竟任由同段第56
    5之3地號相鄰土地所有權人李隆芳持其騙取之甲○○印鑑，
    蓋於其職務上掌管之文書「地籍調查補正表」指界人欄內行
    使，並由李隆芳單方指定上開兩地號之界線實施重測。又乙
    ○○明知不實，仍於同年12月15日，在該地籍調查補正表之
    「處理意見」欄內，虛偽記載：「一、本宗土地所有權人同
    意補正後結果，對面積增減無異議。二、擬照補正結果測量
    。」等事項，致重測後甲○○所有之第565地號（新編地號
    為新中寮段第593號）土地面積，由原有之0.0351公頃，遽
    縮為0.0160公頃，短少約57.5坪，以圖利李隆芳，足生損害
    於甲○○及地政機關對地籍重測管理之正確性。迨88年3月
    29日，甲○○接獲臺東縣政府重測土地標示變更結果通知書
    時，始發現上情，因認乙○○涉嫌觸犯刑法第213條、第216
    條登載不實事項於公文書罪及貪污治罪條例第6條第1項第4
    款圖利罪等語。
二、證據能力部分：被告對於本案證據之證據能力均不爭執，對
    於供述證據也均同意作為證據使用，另外對於證人李隆芳、
    甲○○以及林月寶在另案臺東地方法院88年度自字第9號、
    本院89年度上訴字第21號、91年度上更(一)字第101號、93年
    度上更(二)字第87號偽造文書案審理中所為證述，均同意作為
    證據使用，依照刑事訴訟法第159條之5均具有證據能力。
三、訊據被告堅決否認前開犯行，並辯稱：本件測量伊共前往3
    次：第1次伊係於87年7月28日到現場實施指界（伊於同年7
    月14日以平信通知），當日告訴人甲○○及鄰地所有權人李
    隆芳均有到場，當時是依「使用現狀」（即以李隆芳房屋後
    方之矮牆為界）指界，「地籍調查表」上記載87年7月28日
    之甲○○印文是甲○○自己事後拿到伊辦公室蓋的，伊且再
    於87年10月1日以雙掛號通知甲○○、李隆芳雙方到伊辦公
    室確認雙方指界之結果；第2次是87年11月14日到現場定界
    （伊於87年11月2日以雙掛號通知雙方），該次是按照第1次
    指定的界址去定界樁，是日甲○○沒有到現場，伊叫李隆芳
    請甲○○到現場確定界址後再蓋章，故「地籍調查表」上87
    年11月15日之甲○○印文，是甲○○自己事後拿到伊辦公室
    給伊補蓋的；第3次伊是以電話通知甲○○、李隆芳雙方於
    87年12月15日到現場確認所定界址，雙方均到場表示同意，
    並由李隆芳嗣後持雙方之印章至伊辦公室蓋章，故「地籍調
    查補正表」上87年11月15日之甲○○印文是87年12月15日補
    正表完成時李隆芳拿來給伊蓋的（當時李隆芳說是甲○○拿
    給他的），是因為雙方同意協調，伊才通知雙方來蓋章。至
    於甲○○於88年4月29日拿什麼樣之印章到伊辦公室伊不太
    清楚，那是甲○○拿給伊後，伊就蓋在另1份補正表上，後
    來他們協調不成，伊就把那張補正表銷燬。伊之所以請甲○
    ○、李隆芳試著和解，是因為雙方如同意和解，伊就不必疲
    於奔命再重新測量，本件原係甲○○與李隆芳堂兄弟間之土
    地糾紛，與伊無關，伊無圖利任何人之犯意等語。
四、就檢察官所起訴的犯罪事實，首需確定者為告訴人甲○○是
    否曾經在被告到現場施測的過程中到場過？經查：證人甲○
    ○在歷審的證述中一再陳述不曾到過測量的現場，在本院審
    理中也證稱：對於測量的事情都不知情，而且也有不在場證
    明（本院卷頁54），但是被告卻一再辯稱告訴人在第1次測
    量時的確有到過現場，只是當時沒有帶印章，所以請李隆芳
    回去拿印章來蓋。而由於本案被告所進行的測量是綠島地區
    大規模的土地重測，並不是告訴人與李隆芳2人間因為土地
    界址發生糾紛而聲請地政機關測量。既然是大規模的重測，
    測量所涉及的範圍必然比較廣泛，而且測量原本就需要經過
    指界、定樁、施測等過程，必然耗費比較多的時間，則地政
    測量人員在現場經過土地所有權人指界後，進而依照測量結
    果繪製地籍圖，再交給土地所有權人確認蓋章，應屬情理之
    常，則被告所稱告訴人甲○○曾經到過現場，之後再由李隆
    芳持印章前來蓋章，即有可信之處。而且證人李隆芳在原審
    證稱：我記得我的土地靠路邊，87年7月28日第1次指界，甲
    ○○有到場，也表示同意，我有蓋章，甲○○有沒有蓋章我
    不記得了，第2次是87年11月15日那1次，被告用電話通知，
    到我家中談界址的事情，到下午3、4點的時候，甲○○拿印
    章給我蓋（原審卷 (一)頁119），而證人林李照琴也證稱：
    測量時我都有到場，前後測量2次，都是同樣3人，其中1人
    是乙○○。甲○○2次都在場。第1次是重測測量，第2次是
    因為第1次測量結果差距很大所以再測1次（88偵他96卷頁97
    -98），均與被告所述相符，顯見告訴人所稱重測時沒有到
    現場，與情理不符，也與證人所述不合，尚有可疑之處。自
    應再就甲○○所證述其他諸如有無收到重測通知、與李隆芳
    等土地糾紛之起源、對於綠島地區土地在87年間進行重測是
    否知悉等事實是否真確據以判斷甲○○證言之可信度。
五、甲○○一再陳稱完全沒有收到重測的通知，但查：
（一）被告於87年7月28日第1次現場指界後，曾於87年10月1日
      以雙掛號通知告訴人到辦公室確認指界之結果；復於87年
      11月2日寄雙掛號通知告訴人於87年11月14日到現場定界
      ，均寄至臺東縣綠島鄉中寮村34號告訴人任職之臺灣綠島
      監獄，由該單位收發室蓋章收受等情，有卷附大宗掛號函
      件收據2紙在卷可稽（見偵字卷第81頁）。公訴人勘驗87
      年度該監獄各科室掛號收件簿，雖未發現被告所指87年10
      月2日及同年11月3日寄達告訴人之掛號文件記載；惟證人
      即當時任職臺灣綠島監獄收發室之職員陳碧燕於偵查中已
      證稱：「（87年10月1日及11月3日各有由省測量大隊寄掛
      號信函給甲○○是否你所簽收？）應是我簽收的，當時有
      很多他的掛號信」、「（收受掛號信件有否給收件人簽收
      ？）在外科室可直接拿的，我就直接給他們，在戒護區內
      的，我才登記收發簿給他們簽收」、「（甲○○的掛號信
      你是否直接拿給他或交第3人轉交？）我都是直接交給甲
      ○○，很忙時偶爾會請工友送去，也是直接送給甲○○，
      若遇他不在，我會收在我的抽屜等他回來後再給他」等語
      （見88年度他字第96號卷頁101反面、102），顯見上開綠
      島監獄關於信件之收受未必均記載於該科室掛號簿，甚至
      亦有親自交付本人收受者。同是雙掛號寄至告訴人甲○○
      任職之臺灣綠島監獄，何以前揭關於測量之通知信件均未
      收受，而涉及甲○○土地面積變更之通知卻得以收受？是
      告訴人甲○○指稱伊並未收到土地測量通知一節，不足採
      信。
（二）本案是內政部土地測量局於87年間，為辦理臺灣省地籍圖
      重測業務，在臺東縣綠島鄉實施土地重測，目的是完成全
      島土地的數位電腦圖測，被告陳稱當時所承辦的土地測量
      案件，87年到88年間1年之內就有1千7百多筆，都是新中
      寮地段的土地 (原審卷 (一)頁136)，臺東縣臺東地政事
      務所黃榮進也證稱：綠島重測先勘定範圍，87年7月開始
      到隔年6月，陳報測量範圍後，經省府核定並撥下經費，
      就到現場測量，不需地主申請測量（89偵字256卷頁12-13
      ），足證被告所承辦本案土地測量是屬於大規模全島性的
      土地重測，並非只有被告1人在綠島進行測量，而是有多
      組人員在該年度內在綠島進行測量，而按照土地法第46條
      之2規定，於實施測量之際，應先通知土地及鄰地所有人
      到場指界。則公務機關辦理這麼大規模的土地重測，當不
      可能完全違反法律規定不通知土地所有權人到場指界，告
      訴人甲○○身為綠島地區重要政府機關綠島監獄的會計主
      任，豈有可能對於綠島鄉公所發生涉及人民權益如此重大
      的事項完全不知，且證人即告訴人之同事證人林月寶證稱
      ：「（是否知道綠島當時全部的土地都重新測量？）知道
      。」等語；證人即綠島監獄收發人員陳碧燕也證稱：「（
      綠島辦理土地重測乙事你知否？）我知道，大部分的人土
      地都有測量，大家都很清楚。」等語在卷，告訴人既任職
      臺灣綠島監獄，長期居住綠島，且祖產復在該處，為其所
      自承，則上開地區全面實施土地重測，事關個人權益重大
      ，其竟毫不知悉，顯難令人置信。
（三）綜上證據，顯見告訴人所稱當時在重測時，由於沒有收到
      通知，所以沒有到場指界，並不可採信。
六、再就地籍調查表上，甲○○之印章是否盜蓋而言：
（一）告訴人甲○○雖又一再指證稱：「地籍調查表」上「甲○
      ○」之印文2枚（見偵他96號卷頁30），係被告於88年4月
      29日打電話告訴伊，要把伊土地所減少的部分歸還給伊，
      伊才帶著印章到被告辦公室交給被告，被告當場蓋在「空
      白」的「地籍調查表」云云。惟被告於88年3月30日即已
      將上開重測結果呈由臺東縣臺東地政事務所主任潘重珠審
      核蓋章通過，有該「地籍調查表」上之記載可稽（見88偵
      他字第96號頁30），足見該「地籍調查表」上之「甲○○
      」印文2枚絕非88年4月29日所蓋，已堪見告訴人甲○○前
      開證詞與事實顯然不符。況告訴人甲○○於88年8月15日
      向臺灣臺東地方法院檢察署提出本件申告時，其當場提出
      其親筆撰寫之「訴願書」其中一明確載稱：伊於88年3月
      29日接獲「臺東縣政府地籍圖重測土地標示變更通知單」
      後，伊至為震怒，除一再前往臺東縣政府所屬第八測量隊
      綠島工作站尋找被告，怒責被告與李隆芳共同偽造文書外
      ，且更於88年4月15日向臺東縣政府、臺東縣臺東地政事
      務所、第八測量隊提出嚴正異議（見他字第96卷頁3-4）
      ，如果告訴人甲○○前揭指訴情節屬實，伊已經因本件土
      地測量事件與被告及李隆芳發生嚴重爭執，對被告執法之
      公正性並無絲毫之信賴，時甲○○又任當時臺灣綠島監獄
      之會計主任，以其豐富之人生及專業行政歷練，對於貿然
      在「空白」地籍調查表上蓋章所可能導致權利被侵害之風
      險，絕無可能毫無認識，是甲○○指證伊當時僅因被告口
      頭敘明土地面積「已經回復原狀」，即率然在空白之「地
      籍調查表」上蓋章（2個章）一節，於情理顯然違背。再
      依前述「訴願書」三所記載：「本人依規定公告期間（88
      年4月15日）異議後，貴府如石沈大海，並無關心人民權
      益、保障人民財產，並無召集兩造協調，僅提說明會敷衍
      ，並推說非臺東縣政府之權限範圍，不負責之態度令人費
      解」云云（見偵他卷96頁4），對被告於88年4月29日以「
      已經回復原狀」誘騙伊在「地籍調查表」上蓋章之事實，
      卻隻字不提，更屬違情悖理。據此以觀，告訴人甲○○指
      證前述「地籍調查表」上2個甲○○印文係在被告誘騙下
      所蓋一節，絕非事實。堪見被告所辯：前揭「地籍調查表
      」上記載「87年7月28日」及「87年11月15日」之2個甲○
      ○印文均係甲○○於事後自己到被告辦公室補蓋一節，即
      非不可採信。
（二）告訴人甲○○雖再指證稱：「地籍調查補正表」上記載87
      年11月15日之「甲○○」印文（見他字第96號卷頁31），
      係李隆芳說郵局電話通知伊其掛號信要領，伊就將印章交
      給李隆芳，李隆芳卻擅自蓋於該「地籍調查補正表」上云
      云。惟查：告訴人甲○○於其自訴李隆芳偽造文書案件（
      一審案號：88年度自字第9號；本院上訴審案號：89年度
      上訴字第21號；本院更(一)審案號：91年度上更(一)字第101
      號；本院更(二)審案號：93年度上更(二)第87號；經最高法院
      以94年度台上字第3787號駁回上訴無罪確定）第一審88年
      6月1日訊問時明確陳稱：「他（指該案被告李隆芳）說要
      代領我的東西，在家裡我拿給他的」（見該案一審卷頁19
      最後1行及頁107）；於88年9月21日一審訊問時又改稱：
      「87年11月6日被告（指李隆芳）到我辦公室，拿比較小
      之印章，蓋在「地籍調查補正表」上，未經我同意，直到
      同年11月19日才還我，他是以領掛號信藉口向我拿印章」
      （見該案一審卷頁167正面）；於89年5月22日該案本院上
      訴審訊問時再稱：伊是在辦公室將印章拿給李隆芳的（見
      另案本院上訴卷(二)頁30最後1行）；於該案本院更(一)審審
      理期間則又改稱：伊是於家裡將印章交給李隆芳的（見該
      案本院更(一)卷頁146），其所指訴李隆芳向伊騙取印章之
      地點，竟一再反覆，其指訴情節是否屬實，已經值得懷疑
      。且該案本院上訴審於89年5月22日傳訊證人林月寶到庭
      明確證稱：是甲○○在臺灣綠島監獄內的走廊叫李隆芳自
      行到甲○○的辦公室抽屜內拿印章（見本院前審卷(二)頁29
      頁反面至頁30正面）；甲○○當場亦明確稱：伊是在辦公
      室拿給李隆芳的（見本院前審卷(二)頁30頁最後1行）；李
      隆芳在場亦對林月寶之證詞表示並無意見。而該次調查證
      據期日係針對「李隆芳究係於何時在何地取得甲○○印章
      」之事實進行調查，到庭者包括甲○○、李隆芳及證人即
      本案被告乙○○、李正吉、林月寶等人在內，有兩造於該
      次調查證據期日先行之書狀及該案本院上訴審89年5月22
      日訊問筆錄之記載可資參照。其中李隆芳、甲○○及證人
      林月寶3人於該次訊問中就「自訴人是在臺灣綠島監獄內
      叫被告自行取用印章」之基本事實完全相符，足見自訴人
      就其在何處交付印章予被告之不同陳述中，應以甲○○於
      本院上訴審所為前揭與被告及證人林月寶相符之陳述較為
      可信。甲○○於該案本院（更(一)審）審理時改稱：「這1
      次（指甲○○於89年5月22日於本院上訴審調查時所為之
      前開陳述）指的是平常被告要幫我領福利社的福利品，跟
      我所說在家裡騙取印章要領掛號信是不同一回事。」（見
      該案本院更(一)卷93年4月16日審判筆錄頁6），核與前述該
      案本院上訴審前開筆錄之記載顯然不同，且更與其之前於
      88年9月21日一審訊問時所明確陳稱：「（你所自訴之特
      定犯罪事實如何）87年11月6日被告（李隆芳）到我辦公
      室，拿比較小之印章，蓋在『地籍調查補正表』上，未經
      我同意，直到同年11月19日才還我，他是以領掛號信藉口
      向我拿印章」等情（見該案一審卷第167頁正面）不符。
      其此部分陳述顯係為其前後矛盾陳述彌縫之舉，毫無足採
      。堪見李隆芳於另案所辯：伊從未在甲○○家中向自訴人
      拿過印章，是第2次（即87年12月15日下午）甲○○說要
      到臺灣綠島監獄開會，所以伊與甲○○各自從現場騎機車
      前往自訴人在臺灣綠島監獄之辦公室拿自訴人的印章後，
      再由伊送到本案被告乙○○的辦公室，由被告乙○○用該
      顆印章在「地籍調查補正表」上蓋章一節（見本院更(一)卷
      頁147），確非虛構，被告所辯前述「地籍調查補正表」
      上甲○○之印章是李隆芳事後拿來伊辦公室給伊蓋的一節
      ，顯然可信。
（三）更且重新實施地籍測量時，土地所有權人應於地政機關通
      知之限期內，自行設立界標，並到場指界。逾期不設立界
      標或到場指界者，得依左列順序逕行施測：一、鄰地界址
      。二、現使用人之指界。三、參照舊地籍圖。四、地方習
      慣，土地法第46條之2定有明文，是於實施測量之際，應
      先通知土地及鄰地所有權人到場，如前開土地所有權人未
      到場指界，則應依前開規定處理，亦即地政機關可以逕行
      施測，此乃因為土地重測雖然涉及土地所有權人之權益，
      但更是國土規劃的重要依據，自不能任由土地所有權人以
      不到場配合指界而拖延土地重測之實施。證人即臺東縣臺
      東地政事務所測量員黃榮進也證稱：測量時會通知相鄰土
      地地主到現場指界，如地主未到場，依土地法第46條之1
      、2、3規定處理（89偵字256卷頁12-13），則既然地政機
      關人員辦理土地重測，可以逕行施測，又豈有必要盜蓋告
      訴人之印章。
（四）綜上所述，地籍調查表上甲○○之印章並不是被告所盜蓋
      。此由告訴人自訴李隆芳盜蓋印章涉嫌偽造文書罪業經判
      決無罪確定，已如前述，更可得證。
七、就告訴人李賢德與李隆芳就本案土地重測之前後糾紛情形而
    言，本案系爭臺東縣綠島鄉○○○段565地號土地原面積是
    351㎡，在88年4月25日重測後，變更為160.62㎡，地號改編
    為593地號，有土地登記簿謄本為證（本院上訴審卷 (一)頁
    66），而告訴人與李隆芳也另外有確認經界的訴訟，經臺東
    地院88年度東簡字第114號判決告訴人勝訴（本院上訴審卷
    (二)頁220），其中李隆芳一再主張土地是在46年的時候購
    入，面積有296.35㎡，到了68年間遭告訴人在臺東縣綠島鄉
    公所擔任秘書之堂兄李德良擅自利用地籍清理的機會將土地
    過戶登記為告訴人所有，使得土地面積變成110㎡，李隆芳
    在67年間蓋房子時，告訴人對於是否越界均沒有異議，68年
    間政府對於綠島土地進行地籍清理。而李永春與李何來確實
    在46年11月16日之賣斷書（原審卷 (一)頁46），記載「李
    永春因遷往成功鎮，願將此遺留之房屋連屋地位於臺東縣綠
    島鄉中寮150號，買 (賣)與乙方作為乙方永久之不動產，雙
    方並踏明周圍界址，東至蔡重潼田，西至陳金牙田，南至路
    ，北至李椪建地」，當時的立會人為李益發，而該賣斷書上
    之李椪就是告訴人甲○○之祖父，李益發則是甲○○的父親
    （原審卷 (一)頁186、225），而李何來就是李隆芳的祖父
    ，告訴人雖然一再否認該賣斷書的真實性，但從賣斷書寫的
    字體、語法足證已經年代久遠，難以事後偽造，此從告訴人
    在本院審理中雖然否認賣斷書的真正，但其陳述的理由是李
    隆芳手上還有另外1份不同的買賣契約書（本院卷頁55），
    但如果李隆芳手上還有1份有利於告訴人的契約書，告訴人
    更應該保有該份契約書才是，顯見告訴人所述並不實在。則
    既然李隆芳的先祖曾經在甲○○的先祖見證下購買過鄰近土
    地，李隆芳並且在現場搭建房屋，依照當時土地法甫在臺灣
    實施，民法上不動產移轉需經登記的制度也才實施不過10年
    ，臺東縣綠島鄉又屬原住民居住的地區，土地登記也還不完
    善等情，應足以推斷該賣斷書之真正。雖然之後又因為土地
    登記的不完善，導致兩造糾紛時起，告訴人針對測量結果訴
    願，經臺灣省政府於89年3月4日以89府訴一字第122125號訴
    願決定書撤銷原處分，命原機關另為處分（本院上訴審卷一
    頁75），告訴人也陳稱行政訴訟已經確定，土地已經回復原
    狀（本院卷頁42），而在重測之後，甲○○與李隆芳也一再
    洽商土地紛爭之處理方案，甲○○的弟弟李正吉在原審證稱
    ：88年4月27日上午在有爭議的土地上，甲○○、李德良、
    李益發、李隆芳、李啟田等人都在現場，有說到由李隆芳用
    每坪3萬元的價格向我們買減少的土地，但是沒有講到總價
    （原審卷 (一)頁223）、甲○○的姪子李啟田證稱：當時告
    訴人說一起到臺東縣綠島鄉去談土地的事情，在我祖父母的
    責問下，李隆芳原本同意用每坪3萬元買土地，後來又說用
    土地交換（原審卷 (一)頁224）、證人李隆芳的父親李正吉
    證稱：土地糾紛只是前後界線的問題，與左右無關，所以與
    陳一州的土地無關，在68年地籍清理後才發生問題，我們在
    重測時只是把向李永春買的土地回復而已（原審卷 (一) 頁
    227），更足以證明李隆芳的先祖在買了土地之後，在現場
    興建房屋，被告到現場重測時，以現狀進行測量繪圖，已完
    成重測工作，之後由於甲○○發現土地減少，因此與李隆芳
    洽商價購土地，則甲○○依照土地謄本的記載發現土地面積
    在重測登記後減少，固屬實情，但是李隆芳在重測之前，在
    祖先所購買的土地上興建房屋，並依興建房屋的現狀與告訴
    人共同指界，亦非全屬無據。
八、綜上所述，本案告訴人以本身從事公務的嚴謹經驗，認定被
    告未明確取得當事人的同意或委託書即擅自蓋用告訴人的印
    章，因此一再指稱被告有偽造文書以及圖利罪的犯行，固非
    全無依據，但如前所述，告訴人甲○○一再證述並沒有於指
    界時到場，本案土地重測之行政爭訟程序也以告訴人沒有指
    界為理由，變更原機關之處分，但在本案審理中所調查的證
    據，告訴人甲○○指證沒有到現場指界的證詞均與其他證人
    的證詞不相吻合，而告訴人的其他證述包含未接獲重測通知
    、不知道重測的事情等等均與其他證人所述不合，也與公務
    機關辦理土地重測之正當作業程序不合，足證本案證據顯示
    ，甲○○所稱沒有到現場指界，並非事實。更且刑法偽造文
    書罪之構成要件以故意為主觀要件，亦即必須行為人知道印
    章係屬盜蓋，並且還決意加以盜蓋為要件，圖利罪更必須以
    行為人明知行為違背法令為必要，但查被告辦理本件土地重
    測，雖然不是在告訴人面前蓋用印章，然依照前述證據顯示
    ，告訴人所稱未曾到指界現場在本案中並不可採信、印章不
    是告訴人交給李隆芳也不可採信，告訴人不知道綠島地區進
    行土地重測更不可採信，則本案足以證明被告有偽造文書罪
    行的證據即已被排除，自不能以告訴人甲○○與李隆芳2人
    間有關土地糾紛之民事訴訟以及行政訴訟之結果推斷被告確
    實有偽造文書及圖利之故意。從而，原審為被告無罪之諭知
    ，並無違誤，檢察官上訴指摘原判決不當，求予撤銷改判，
    並無理由，應予駁回。
九、據上論斷，應依刑事訴訟法第368條，判決如主文。
本案經檢察官丙○○到庭執行職務。
中    華    民    國    97    年    3     月    6     日
                  刑事庭審判長法  官  謝志揚
                              法  官  劉雪惠
                              法  官  賴淳良
以上正本證明與原本無異。
如不服本判決，應於送達後10日內，向本院提出上訴狀。其未敘
述理由者，並應於提出上訴狀後10日內向本院補提理由狀 (須附
繕本)。
                              書記官  邱廣譽
中    華    民    國    97    年    3     月    6     日


司法院資訊處製作；財團法人民間司法改革基金會備份。
